臺灣高等法院刑事判決　　　　　　　　　　　　　九十三年度上訴字第二一一三號
　　上　訴　人
　　即　被　告　甲○○
右上訴人因毒品危害防制條例案件，不服臺灣板橋地方法院，九十三年度訴字第八六
號，中華民國九十三年五月三十一日第一審判決（起訴案號：臺灣板橋地方法院檢察
署九十二年度毒偵字第三○二二、三一六九號，併辦案號：同署九十二年度毒偵字第
一八○四八號，台灣桃園地方法院檢察署九十三年度毒偵字第三七二號），提起上訴
，本院判決如左：
    主  文
原判決撤銷。
甲○○連續施用第一級毒品，處有期徒刑捌月，扣案之海洛因一包（淨重零點二○公
克）、海洛因注射針筒壹支（內有海洛因殘渣）、海洛因殘渣袋貳個（內有海洛因殘
渣）沒收銷燬之；又連續施用第二級毒品，處有期徒刑肆月，扣案之燈泡壹具（內有
安非他命殘渣）、安非他命吸食器壹組（內有安非他命殘渣）沒收銷毀之。應執行有
期徒刑拾月，扣案之海洛因注射針筒壹支（內有海洛因殘渣）、海洛因殘渣袋貳個（
內有海洛因殘渣）、燈泡壹具（內有安非他命殘渣）、安非他命吸食器壹組（內有安
非他命殘渣）、海洛因壹包（淨重零點貳零公克）均沒收銷燬之。
    事  實
一、甲○○前因施用第二級毒品安非他命案件，先後二次經觀察、勒戒後，均認無繼
    續施用毒品之傾向，經臺灣板橋地方法院檢察署檢察官分別以八十七年度偵字第
    二三五三五號、八十九年度毒偵緝字第一二六四號為不起訴處分確定。詎甲○○
    仍不思悔改，復基於施用第一級毒品海洛因、第二級毒品安非他命之概括犯意，
    自九十二年六、七月間起至九十三年一月十日止，分別在臺北縣新莊市○○街八
    五巷十號之三、桃園縣萬壽路一段四六二號及臺北縣新莊市○○路六十七號住處
    ，先後多次以注射針筒注射之方式施用第一級毒品海洛因及以燈泡、吸食器用火
    燒烤成煙之方式施用第二級毒品安非他命。嗣於九十二年九月十五日十八時許，
    在臺北縣新莊市○○路六十七號，第一次為警查獲，並扣得其所有供施用安非他
    命所用之燈泡一個（內含安非他命殘渣）；又於同年月二十五日十六時三十分許
    ，在臺北縣新莊市○○街八十五巷十號之三，第二次為警查獲，並扣得其所有供
    施用安非他命所用之安非他命吸食器一組（內有安非他命殘渣）、供施用海洛因
    所用之注射針筒一支（內有海洛因殘渣）及海洛因殘渣袋二個（內有海洛因殘渣
    ）；復於九十三年一月十一日凌晨五時許，在桃園縣龜山鄉○○村○○路○段四
    二六號，第三次為警查獲，並扣得海洛因一包（淨重零點二０公克）。甲○○經
    警分別於九十二年九月十五日、於同年月二十五日及於九十三年一月十一日採取
    尿液送驗結果，檢體分別呈鴉片類及安非他命類陽性反應、鴉片類陽性反應、安
    非他命及嗎啡陽性反應，始悉上情。
二、案經臺北縣政府警察局新莊分局報告臺灣板橋地方法院檢察署檢察官偵查起訴及
    移送併案審理。
    理  由
一、訊據上訴人即被告甲○○，於本院準備程序中供承施用第一級毒品海洛因之事實
    ，惟否認施用第二級毒品安非他命，辯稱其所接觸的人有表姐及男友，他們有吸
    食安非他命及海洛因云云。惟查被告於原審準備程序及審理中，對於前開施用第
    一級毒品海洛因，及施用第二級毒品安非他命之事實，均供承不諱，且其經警分
    別於九十二年九月十五日、同年月二十五日及九十三年一月十一日採取尿液檢體
    九十二年九月二十九日濫用藥物尿液檢驗報告、姓名代碼對照表及尿液檢體送驗
    清單各一件（見臺灣板橋地方法院檢察署九十二年度毒偵字第三○二二號卷第二
    十六至二十八頁），與臺灣檢驗科技股份有限公司九十二年十二月二十九日濫用
    藥物尿液檢驗報告一件（見臺灣板橋地方法院檢察署九十二年度毒偵字第三一六
    九號卷第三十一頁）、以及桃園縣衛生局龜山分局九十三年二月四日不法藥物尿
    液檢定書、姓名編號對照表及尿液檢體送驗單各一件（見臺灣桃園地方法院檢察
    署九十三年度毒偵字第三七二號卷第十四頁、第二十七頁及四十四頁）可資為憑
    。此外，扣案之注射針筒一支經使用於施用第一級毒品海洛因，且含有第一級毒
    品海洛因殘渣，而扣案之吸食器一組、燈泡一具均係供施用第二級毒品安非他命
    所用，且含有第二級毒品安非他命殘渣，及另扣得之海洛因殘渣袋二個亦係被告
    所有等情，業據被告於原審審理中供明在卷屬實，另扣案之白粉一小包屬第一級
    毒品海洛因成分乙節，亦有毒品快速篩檢試劑結果、法務部調查局鑑定通知書各
    一紙（見臺灣桃園地方法院檢察署九十三年度毒偵字第三七二號卷第十五頁及四
    十五頁）在卷可查。足見被告前此所為自白與事實相符，而得採為認定之依據。
    其於本審上訴中供承施用第一級毒品海洛因，卻否認施用第二級毒品安非他命，
    其否認部分顯係卸責之詞。按施用海洛因或安非他命後，均能於相當時間內自尿
    液排出，故於施用後適當時間內採取尿液，均能於尿液中檢出各該毒品成分，其
    尿液之檢驗結果自足為施用毒品之證據，被告於準備程序主張檢驗結果不能為證
    據，並未敘明之理由，自不足採。被告於原審審理中明白供承扣案燈泡等吸食器
    為其所有，用來吸食安非他命，是被告於原審供承施用第二級毒品安非他命之事
    實，與其尿液檢驗結果有安非他命陽性反應，及上述關於吸食器為其所有，用以
    施用安非他命之陳述，悉相符合，其於本審準備程序辯未施用安非他命，自無可
    取。次查，被告前因施用第二級毒品安非他命案件，先後二次經觀察、勒戒後，
    均認無繼續施用毒品之傾向，經臺灣板橋地方法院檢察署檢察官分別以八十七年
    度偵字第二三五三五號、八十九年度毒偵緝字第一二六四號為不起訴處分確定等
    情，有前揭不起訴處分書及臺灣高等法院被告全國前案紀錄表各一件在卷可稽。
    本件事證明確，被告犯行堪以認定。
二、核被告甲○○所為，係犯毒品危害防制條例第十條第一項、第二項之施用第一級
    毒品罪及施用第二級毒品罪。又被告施用前後非法持有第一級及第二級毒品之低
    度行為，均已為施用之高度行為所吸收，不另論罪。被告先後多次施用第一級毒
    品海洛因及第二級毒品安非他命，均時間緊接，且所犯構成要件各相同，顯各係
    基於概括犯意而為，均為連續犯，應分論以一罪，並分別依連續犯之規定加重其
    刑。又被告所犯上開連續施用第一級毒品海洛因及連續施用第二級毒品安非他命
    等罪，犯意各別、行為互殊，應予分論併罰。公訴人雖僅就被告於九十二年九月
    十五日、九月廿五日為警採尿前二十六小時內之某時施用第一級毒品海洛因之犯
    行及九十二年九月十五日為警採尿前九十六小時內某時施用第二級毒品安非他命
    之犯行提起公訴，惟被告前開其餘施用第一級毒品、第二級毒品之犯行經檢察官
    移送併案審理，且與業經起訴部分有連續犯之裁判上一罪關係，為起訴效力所及
    ，自得併予審究。又被告有因施用第二級毒品安非他命案件，先後二次經觀察、
    勒戒後，均認無繼續施用毒品之傾向，經臺灣板橋地方法院檢察署檢察官分別以
    八十七年度偵字第二三五三五號、八十九年度毒偵緝字第一二六四號為不起訴處
    分確定等情，有台灣高等法院被告全國前案紀錄表一件在卷可查，原審予以論科
    固非無見，惟查被告於九十三年一月十一日被查獲時，曾查扣得海洛因一包，淨
    重零點二○公克，業經法務部調查局鑑定屬實，有鑑定書在九十三年度毒偵字第
    三七二號卷可憑，原判決卻未予宣告沒收銷燬，已有未當；且卷查本案並無淨重
    零點二○公克之安非他命查扣，乃原判決竟對此諭知沒收銷燬，亦有未合。是
    本件被告上訴雖非有理由，惟原判決既有可議，即屬無可維持，應予撤銷改判。
    爰審酌被告累有施用毒品之素行狀況，考量其戒毒之意志力、因犯罪所生損害及
    犯後態度良好等一切情狀，量處如主文第二項所示之刑，並定其應執行之刑。至
    扣案之燈泡一具、注射針筒一支、吸食器一組、海洛因殘渣袋二個及海洛因一包
    （淨重零點二公克），其中燈泡一具、注射針筒一支、吸食器一組、海洛因殘渣
    袋二個，其毒品成分均已難以析離，應以毒品視之，均應依毒品危害防制條例第
    十八條第一項前段之規定宣告沒收銷燬。又被告於審理期日經合法傳喚無正當理
    由不到庭，爰不待其陳述，逕行判決，附此敘明。
據上論斷，應依刑事訴訟法第三百六十九條第一項前段、第三百六十四條、第三百七
十一條、第二百九十九條第一項前段，毒品危害防制條例第十條第一項、第二項、第
十八條第一項前段，刑法第十一條前段、第五十六條、第五十一條第五款，判決如主
文。
本案經檢察官鄭富銘到庭執行職務。
中    華    民    國    九十三    年       九       月     十    七     日
                            臺灣高等法院刑事第十八庭
                                審判長法  官  吳      敦
                                      法  官  張  傳  栗
                                      法  官  梁  宏  哲
右正本證明與原本無異
施用第一級毒品部分，如不服本判決，應於收受送達後十日內向本院提出上訴書狀，
其未敘述上訴之理由者並得於提起上訴後十日內向本院補提理由書（均須按他造當事
人之人數附繕本）。
其餘不得上訴。
                                      書記官  鄒  賢  英
中    華    民    國    九十三    年       九       月    二  十  一    日
